臺灣屏東地方法院刑事判決             100年度交易字第36號
公  訴  人  臺灣屏東地方法院檢察署檢察官
被      告  林文進
上列被告因公共危險案件，經檢察官提起公訴（99年度偵字第10
588 號），嗣被告於本院準備程序進行中先就被訴事實為有罪之
陳述，本院告知被告簡式審判程序之旨，並聽取當事人之意見後
，合議庭裁定改由受命法官獨任依簡式審判程序審理，判決如下
：
    主  文
林文進服用酒類，不能安全駕駛動力交通工具而駕駛，累犯，處
有期徒刑陸月，如易科罰金，以新臺幣壹仟元折算壹日。
    事  實
一、林文進前因違背安全駕駛之公共危險案件，經本院以98年度
    交簡字第392 號判決判處有期徒刑4 月確定；又因過失傷害
    案件，經本院判處有期徒刑3 月確定，上開案件並經本院合
    併定應執行有期徒刑6 月確定，於民國99年7 月31日徒刑執
    行完畢。另於98年間，因違背安全駕駛之公共危險案件，經
    本院以98年度交簡字第332 號判決判處拘役55日確定，於98
    年10月13日易科罰金執行完畢。詎其仍不知悔改，於99年10
    月10日上午7 時許，在屏東縣恆春鎮○○路之金品味檳榔攤
    內，飲用米酒及保力達藥酒後，明知其服用酒類後吐氣所含
    酒精成分已達於不能安全駕駛動力交通工具之程度，竟仍酒
    後騎乘車牌號碼783-DZM 號之重型機車上路。嗣於同日上午
    10時16分許，行經屏東縣恆春鎮○○里○○路107 之1 號前
    時，不慎與潘春慶所騎乘車牌號碼755-HHD 號重型機車發生
    碰撞。經警據報到場處理，並委請南門醫院對林文進作抽血
    檢驗，測得其血液中之酒精濃度達186mg/ dL （換算成呼氣
    所含酒精濃度達每公升0.93毫克），始悉上情。
二、案經屏東縣政府警察局恆春分局報請臺灣屏東地方法院檢察
    署檢察官偵查起訴。
    理  由
一、本案被告林文進所犯公共危險案件，並非法定刑為死刑、無
    期徒刑或最輕本刑3 年以上有期徒刑之罪，亦非高等法院管
    轄第一審之案件，而被告於本院準備程序中就被訴事實為有
    罪之陳述，本院合議庭乃裁定由受命法官獨任進行簡式審判
    程序。又簡式審判程序之證據調查，依刑事訴訟法第273 條
    之2 規定，不受同法第159 條第1 項審判外陳述排除之限制
    ，再被告對於卷內之各項證據，亦不爭執證據能力，故卷內
    所列之各項證據，自得作為證據，先予敘明。
二、上開犯罪事實，業經被告林文進於本院坦承不諱，復有酒精
    測定紀錄表、照片12張、刑法第185 條之3 案件測試觀察紀
    錄表1 紙附卷可稽，足認被告上開不利於己之任意性自白與
    事實相符，堪予採信。再參考德國、美國之認定標準，對於
    酒精濃度呼氣已達每公升0.55毫克或血液濃度達百分之0.11
    以上，肇事率為一般正常人之10倍，實已達「不能安全駕車
    」之標準，此業經法務部於88年5 月18日以88法檢字第0016
    69號函告週知。是以，被告於前揭時、地飲用酒類已達呼氣
    酒精濃度每公升0.93毫克之程度，猶騎乘前開機車，且確有
    肇生事故，自撞路旁致己受傷之結果，業如前述，足認其酒
    後狀態顯已達於對車輛駕駛行為失其必要之注意力、反應力
    、操控力、判斷力及感知能力之不能安全駕駛動力交通工具
    之程度。綜上所述，本件事證明確，被告犯行洵堪認定，應
    予依法論科。
三、核被告所為，係犯刑法第185 條之3 服用酒類不能安全駕駛
    動力交通工具而駕駛罪。被告曾受有如事實欄所示之犯罪科
    刑及執行紀錄，有臺灣高等法院被告前案紀錄表1 份在卷可
    稽，其於有期徒刑執行完畢5 年內故意再犯本件有期徒刑以
    上之罪，為累犯，應依刑法第47條第1 項之規定，加重其刑
    。爰審酌被告前已因酒後駕車案件，經法院多次論罪科刑，
    並經判處有期徒刑4 月，有上開前案紀錄表1 份在卷可佐，
    竟仍然不思悔改，繼續再犯本件酒後駕車之公共危險案件，
    而為警查獲，顯然藐視法令，難認前開刑事程序已足惕勵其
    矯正自身非行，而本次於呼氣酒精濃度已高達每公升0.93毫
    克之狀態下，猶騎乘機車，對往來之人車具有高度危險性，
    是其於騎乘機車上路之際，顯然漠視、輕忽他人之生命、財
    產安全，惡性實屬非輕，然犯後坦承犯行，態度非惡，教育
    程度為國中畢業，智識不高，經濟狀況小康等一切情狀，量
    處如主文所示之刑，並依其資力、職業及社會地位等節，諭
    知易科罰金折算標準，以示懲儆。
據上論斷，應依刑事訴訟法第299 條第1 項前段、第284 條之1
、第273 條之1 第1 項，刑法第185 條之3 ，第47條第1 項、第
41條第1 項前段，刑法施行法第1 條之1 ，判決如主文。
本案經檢察官潘國威到庭執行職務
中    華    民    國   100     年    7     月    14   日
                    交通法庭    法  官  蕭筠蓉
以上正本證明與原本無異。
如不服本判決應於收受判決後10日內向本院提出上訴書狀，並應
敘述具體理由；其未敘述上訴理由者，應於上訴期間屆滿後20日
內向本院補提理由書（均須按他造當事人之人數附繕本）「切勿
逕送上級法院」。
中    華    民    國   100     年    7     月    14   日
                                書記官  張語恬
附錄本件論罪科刑法條：
中華民國刑法第185條之3
服用毒品、麻醉藥品、酒類或其他相類之物，不能安全駕駛動力
交通工具而駕駛者，處1 年以下有期徒刑、拘役或科或併科15萬
元以下罰金。